【裁判字號】    98,交簡上,184
【裁判日期】    981008
【裁判案由】    過失傷害
【裁判全文】
臺灣高雄地方法院刑事判決           98年度交簡上字第184號
上  訴  人  臺灣高雄地方法院檢察署檢察官
被      告  甲○○
上列上訴人因被告過失傷害案件，不服本院交通法庭民國98年4
月29日98年度審交簡字第85號第一審簡易判決（檢察官聲請簡易
判決處刑案號：臺灣高雄地方法院檢察署97年度偵字第33799 號
），提起上訴，本院判決如下：
    主  文
上訴駁回。
    事實及理由
一、本件被告甲○○所犯係死刑、無期徒刑、最輕本刑為3 年以
    上有期徒刑以外之罪，其就被訴事實為有罪之陳述，經本院
    告知簡式審判程序之旨，並聽取檢察官及被告之意見，經合
    議庭評議後，裁定進行簡式審判程序，合先敘明。
二、本案經本院審理結果，認原審判決認事用法及量刑均無不當
    ，應予維持，除證據部分補充告訴人乙○○○於本院審理中
    提出之高雄醫學大學附設中和紀念醫院分別於民國97年12月
    9 日、98年4 月21日出具之診斷證明書各1 紙，及高雄市政
    府交通局車輛行車事故鑑定委員會鑑定意見書、財團法人私
    立高雄醫學大學附設中和紀念醫院98年7 月31日高醫附行字
    第0980002607號函暨所附病歷影本各1 份外，餘均引用原審
    判決書（含聲請簡易判決處刑書）記載之事實、證據及理由
    （如附件）。
三、上訴人即臺灣高雄地方法院檢察署檢察官雖循告訴人之請求
    ，以告訴人所受之傷害甚為嚴重，迄今無法自行走動，需有
    專人看護，恐有癱瘓之虞，應已構成刑法上之重傷害，原審
    僅論以過失傷害罪。又被告迄未與告訴人達成和解，且將賠
    償責任推卸予保險公司，犯後態度惡劣，原審量刑過輕，難
    收警惕之效為由提起上訴。惟查：
    (一)按「稱重傷者，謂下列傷害：一、毀敗或嚴重減損一目或
      二目之視能。二、毀敗或嚴重減損一耳或二耳之聽能。三
      、毀敗或嚴重減損語能、味能或嗅能。四、毀敗或嚴重減
      損一肢以上之機能。五、毀敗或嚴重減損生殖之機能。六
      、其他於身體或健康，有重大不治或難治之傷害。」為刑
      法第10條第4 項所明定，觀諸本案原審相關診斷證明書可
      知，告訴人所受傷勢為「左遠端股骨粉碎性骨折、右膝人
      工關節術後、股骨撕裂性骨折、右肩脫位」（高雄醫學大
      學附設中和紀念醫院97年10月17日診斷證明書），已難謂
      與刑法第10條第4 項規定定義之重傷害相符，為求慎重，
      再經本院函詢結果，依告訴人就診醫院即財團法人私立高
      雄醫學大學附設中和紀念醫院98 年7月31日高醫附行字第
      0980002607號函覆認為：告訴人上開傷勢在住院手術治療
      後，應有助於骨折癒合後之行動，益見告訴人所受傷勢與
      刑法定義之重傷害不符，上訴意旨認告訴人因本件車禍受
      有重傷害乙節，容有誤會。
    (二)第按量刑輕重，係屬事實審法院得依職權自由裁量之事項
      ，苟已斟酌刑法第57條所定各款所列情狀而未逾越法定刑
      度，亦未濫用其權限，即不得任意指摘為違法，此為最高
      法院判例所宣示之原則（參見最高法院72年台上字第6696
      號、75年台上字第7033號判例意旨）。是以，法官量刑時
      ，如無裁量逾越或裁量濫用之明顯違法情事，自不得擅加
      指摘其違法或不當。原審援引刑法第284 條第1 項前段、
      第62條前段、第41條第1 項前段，刑法施行法第1 條之1
      規定，並審酌被告肇事後於前來處理之警員尚不知何人犯
      罪前，主動坦承為肇事者，有高雄市政府警察局交通大隊
      交通事故肇事人自首情形紀錄表在卷可憑，符合刑法第62
      條前段自首之規定，爰依法減輕其刑，其認事用法均無不
      當，量刑亦稱妥適，並告訴人所傷害亦難認已達重傷害程
      度，已如前述，無從變更法律適用及量刑審酌基礎，是上
      訴人以原審僅論以過失傷害罪及量刑過輕為由，據以上訴
      ，指摘原判決不當，為無理由，應予駁回。
四、據上論斷，應依刑事訴訟法第455 條之1 第1 項、第3 項、
    第273 條之1 第1 項、第368 條、第373 條，判決如主文。
中    華    民    國    98    年    10    月    8    日
                    交通法庭  審判長法  官  王伯文
                                    法  官  謝宗翰
                                    法  官  蔣志宗
以上正本證明與原本無異。
不得上訴。
中    華    民    國    98    年    10    月    8     日
                                    書記官  李崑良
附錄本判決論罪科刑法條：
中華民國刑法第284條
（過失傷害罪）
因過失傷害人者，處 6 月以下有期徒刑、拘役或 5 百元以下罰
金，致重傷者，處 1 年以下有期徒刑、拘役或 5 百元以下罰金
。
刑法施行法第1 條之1
中華民國94年1 月7 日刑法修正施行後，刑法分則編所定罰金之
貨幣單位為新臺幣。
94年1 月7 日刑法修正時，刑法分則編未修正之條文定有罰金者
，自94年1 月7 日刑法修正施行後，就其所定數額提高為30倍。
但72年6 月26日至94年1 月7 日新增或修正之條文，就其所定數
額提高為3倍。


司法院資訊處製作；財團法人民間司法改革基金會備份。
